Inventaris van de archieven van de Nederlandse Bond van Volkshuizen (NBV); Nederlandse Bond voor Sociaal-Cultureel Vormingswerk, (1922) 1928-1979 (1982)
Nationaal Archief, Den Haag
- Beleid
  - Beleidsuitvoering
    - Lidmaatschappen en vertegenwoordigingen., 378
      Dossier geeft geen compleet beeld: alleen de stukken welke per medio 1977 in het dynamisch archief waren opgeborgen, zijn in dit dossier geordend ivm vrijmaking van het deel van het archief dat geclasseerd was onder EXTERNE CONTACTEN ENZ. ivm fusie NBV/SALCO. Vertegenwoordigingen in ad hoc werkgroepen van div clubs zijn op onderwerp opgeborgen.
    - Jaarverslagen van de Bond., 1934 t/m nov. 1968; 76
    - Periodieke werkverslagen november., november 1968 t/m 1975/76; 75
    - Uitvoering besluit ALV 1972 mbt ontwikkeling van een Mens- en Maatschappijvisie., 270
      Onderdeel van de nota Werkwijzen en Werkdoelen; zie dossier STRUKTUUR EN DOELSTELLING -Voorstellen mbt Werkwijzen en Werkdoelen aan de ALV 1972.
    - Overleg over Kriteria en Voorwaarden Verbetering subsidiering JJW en SO ingevolge besluit ALV dec. 1973, correspondentie t/m maart 1975., 271
    - Overleg over Kriteria en Voorwaarden Verbetering subsidiering JJW en SO ingevolge besluit ALV dec. 1973, correspondentie., april 1975 t/m januari 1976; 271
      De Kriteria-Kommissie fungeert als klankbordgroep voor NBV-vertegenwoordigers on de Bijsturingscomissie Rijkssubsidieregelingen JJW en SO, zie ook dossier MINISTERIE CRM Rijkssubsidieregelingen 1971 voor JJW en SO-algemeen
      De Kriteria-Kommissie werd begin 1976 gesplitst in een Werkgroep Planning en Evaluatie (mede n.a.v. de te verwachten uikomsten NOK-onderzoek t.b.v. de B.C.) en in een Reflexiegroep.
    - Reflexiegroep, aktiviteiten m.b.t. zaken rond Bijsturingscommissie en CRM-beleid, v.a. januari 1976., 271
    - Projekt Planning en Evaluatie, algemeen., medio 1976 - medio 1977; 273
    - Projekt Planning en Evaluatie, vergaderingen Werkgroep Planning en Evaluatie v.a. jan.1976., medio 1976 - medio 1977, jan. 1976; 273
    - Projekt Planning en Evaluatie, gegevens van de Stg. Wijkgemeenschap Amstelveen., medio 1976 - medio 1977; 274
    - Projekt Planning en Evaluatie, gegevens van de Stg. Buurtwerk Brunssum., medio 1976 - medio 1977; 274
    - Projekt Planning en Evaluatie, gegevens van de Stg. Capelse Gemeenschap, Capelle a/d IJssel., medio 1976 - medio 1977; 274
    - Projekt Planning en Evaluatie, gegevens van de Stg. K-3 centrum Kerkrade., medio 1976 - medio 1977; 274
    - Projekt Planning en Evaluatie, gegevens van Centrum Alexanderpolder, Rotterdam., medio 1976 - medio 1977; 275
    - Projekt Planning en Evaluatie, gegevens van de Stg. Centrum Pendracht, Rotterdam., medio 1976 - medio 1977; 275
    - Projekt Planning en Evaluatie, gegevens van de Stg. Buurthuis Pernis, Rotterdam., medio 1976 - medio 1977; 275
    - Projekt Planning en Evaluatie, gegevens van de Stg. Soc. Cult. Werk, Silvolde., medio 1976 - medio 1977; 276
    - Projekt Planning en Evaluatie, gegevens van de Stg. St. Joris, Terborg., medio 1976 - medio 1977; 276
    - Projekt Planning en Evaluatie, gegevens van de Stg. De Kwaksmölle, Varsseveld., medio 1976 - medio 1977; 276
    - Projekt Planning en Evaluatie, gegevens van de Stg. Welzijnscentrum, Zuidwolde., medio 1976 - medio 1977; 276
    - Projekt Planning en Evaluatie, enquete onder de deelnemende organisaties., medio 1976 - medio 1977; 273
    - Beleidsgesprekken met Ministerie van Onderwijs, Kunsten en Wetenschappen (afd. VBS)., 268
      1947, 17 september:
      Aparte begrotingspost voor de volkshuizen in de geest v.d. volkshogescholen (op de okw-begroting)
      Termijn inzending begrotingen, hoogte subsidie 29/4.
      1952:
      Retro-aktiviteit der kortingen
      Ondragelijke positie Ons Huis en Zuider Volkshuis Rdam.
      1954, 1 november:
      Subsidiering Algemeen Sekretariaat door Min. Mawe
      Integrale subsidie voor het Algemeen Secretariaat
      Topscholing buurthuiswerkleiders via NBV
      Vertegenwoordiging buurthuiswerk in de Raad voor de Vrije Jeugdvorming
      Subsidie volwassenenwerk
      Subsidiering contributie leden aan de Bond.
      1955, 8 november:
      Mogelijkheden die VBS biedt voor de vooropleiding voor het jeugdleidersbrevet.
      1958, 14 juli:
      Verzoek om toe te zien op een betere afstemming statuten der instellingen (verzoek crm).
      1963, 27 mei (zeer kort verslag):
      Samenwerking met de LVC
      Tekort aan staf op het landelijk bureau
      Gang van zaken t.a.v. het noorden
      Kontakten NBV/N.H. kerk (vgl gesprek met Mawe dd. 20/5/63).
    - Financieel Beleid, algemeen., 1964-1977; 56
    - Contributies/Bondskosten., 1955-1966; 334
    - Accountantsrapporten., 1954 t/m 1964/65; 57
    - Accountantsrapporten., 1966 t/m 1977; 58
    - Begrotingen Landelijk Bureau en Distrikten., 1963/64 en 1964/65; 254
    - Begrotingen Landelijk Bureau en Distrikten + suppletie begroting., 1965/66 + 1966; 254
    - Begrotingen Landelijk Bureau en Distrikten + recapitulatie begrotingen v.d. instellingen., 1967 + 1967; 254
    - Begrotingen Landelijk Bureau en Distrikten + recapitulatie begrotingen v.d. instellingen., 1968 + 1968; 254
    - Begrotingen Landelijk Bureau en Distrikten., 1969; 254
    - Begrotingen Landelijk Bureau en Distrikten., 1970; 254
    - Begrotingen Landelijk Bureau en Distrikten + begroting 50 nieuwe buurthuizen., 1971; 254
    - Begrotingen en Voorlopige Maximale Vaststellingen landelijk bureau en distrikten., 1972; 62
    - Begrotingen en Voorlopige Maximale Vaststellingen landelijk bureau en distrikten., 1973; 62
    - Begrotingen en Voorlopige Maximale Vaststellingen landelijk bureau en distrikten., 1974; 62
    - Begrotingen en Voorlopige Maximale Vaststellingen landelijk bureau en distrikten., 1975; 62
    - Begrotingen en Voorlopige Maximale Vaststellingen landelijk bureau en distrikten., 1976; 62
    - Begrotingen en Voorlopige Maximale Vaststellingen landelijk bureau en distrikten., 1977; 63
    - Begroting en Voorlopige Maximale Vaststelling 1978 landelijk bureau incl. overdracht subsidietitel aan de Vereniging Gamma per 1.1.78., 63
    - Subsidiering landelijk bureau door Ministerie Maatschappelijk Werk en Ministerie van Onderwijs, Kunsten en Wetenschappen., 1953 t/m 1966; 268
    - Financiële Verslagen., 1959/60 t/m 1966; 334
    - Financiële Verslagen., 1967 t/m 1970; 334
    - Financieel Verslag, Accountantsrapport en Maximale Vaststelling landelijk bureau en distrikten., 1971; 61
      Lees voor Maximale Vaststelling: Subsidieafrekening.
    - Financieel Verslag, Accountantsrapport en Maximale Vaststelling landelijk bureau en distrikten., 1972; 61
    - Financieel Verslag, Accountantsrapport en Maximale Vaststelling landelijk bureau en distrikten., 1973; 61
    - Financieel Verslag, Accountantsrapport en Maximale Vaststelling landelijk bureau en distrikten., 1974; 61
    - Financieel Verslag, Accountantsrapport en Maximale Vaststelling landelijk bureau en distrikten., 1975; 60
    - Financieel Verslag, Accountantsrapport en Maximale Vaststelling landelijk bureau en distrikten., 1976; 60
    - Financieel Verslag, Accountantsrapport en Maximale Vaststelling landelijk bureau en distrikten., 1977; 60
  - Beleidstoetsing
    - Conferenties van het Landelijk Bestuur met distriktsbesturen en -commissies., 1969; 269
    - Conferentie van het landelijk bestuur met konsulentenstaf., 1969-1972; 269
    - 'Groeinota' beleidsontwikkeling., vanaf 1975; 269
- Aktiviteiten
  - "Overige"
    - Diverse aktiviteiten., 1929 tot ± 1949; 303
      Volkshuiskalender (1941/1942 w.i. kalender 1942).
      Zangbundel.
      Blad Wording (enige correspondentie).
      Uitwisselingen.
      Leekenspel 1929/1930.
    - Ontwerpen van Gebouwen., 312
    - Ontwerpen van Gebouwen., 313
    - Tot standkoming reglement arbeidsvoorwaarden t.b.v. funktionarissen in dienst van de bij de NBV aangesloten instellingen febr. 1964 - toetreding tot het LOAC, mei 1969., febr. 1964 - mei 1969; 310
      Zie ook PERSONEEL IN DIENST VAN DE NBV - Rechtspositie Bondsfunktionarissen èn personeel aangesloten instellingen 1953/1962
    - Tot standkoming ontwerp salarisregeling t.b.v. funktionarissen in dienst van de NBV aangesloten instellingen., sept. 1964 - mei 1969; 311
      Zie ook PERSONEEL IN DIENST VAN DE NBV - Rechtspositie Bondsfunktionarissen èn personeel aangesloten instellingen 1953/1962.
    - Personeelskaarten funktionarissen in dienst van de bij de NBV aangesloten instellingen (periode ?) A/N., 315
    - Personeelskaarten funktionarissen in dienst van de bij de NBV aangesloten instellingen (periode ?) O/Z., 314
  - Fondsenverwerving: _ Verstrekking
    - Centraal Sociaal Werkgeversverbond CSWV, algemene correspondentie., 1950-1958; 253
      Kontaktlegging met CSWV (1950/1953), infor-brochure tbv werkgevers ter verkrijging van CSWV-subsidie (1954).
      Verzameling gegevens door mej. Fruin (voorj. 1957).
      Extra publiciteit t.b.v. 1956.
      Enquete verkregen steun 1953 t/m 1956) + 1957.
    - Verwerving CSWV-subsidie t.b.v. massa-jeugdwerk in industriegebieden., 1953-1956; 253
    - Verwerving CSWV-subsidie t.b.v. massa-jeugdwerk in industriegebieden., 1957-1958; 253
    - Inventarisatie fondsen ter verkrijging van giften voor sociaal-culturele doeleinden, corresp., 1952-1954; 253; 1 bundel
    - Donateurs (corresp)., 1957-1962; 330
      Vnl. gemeenten, zie voor vroegere donateurs Algemene Corresp. A/Z 1946/1949 (ds nr. 137).
    - Fonds Leidersscholing (corresp)., 1956 t/m 1963; 330
    - Fonds Steun en Uitbreiding Werk (Fonds ontstond door afzondering van een bedrag ineens van ƒ 10.000,-- uit de subsidiegelden welke bestemd waren voor de aangesloten 'Huizen') (Buitgewone ALV jan.1950)., 1956-1958; 351
    - Bouw en Inventarisfonds (van geld afkomstig uit het Kinderpostzegelfonds)., 1963-1969; 142
      Zie ook archief sectie jeugdzorg van de NJG.
  - "Werkontwikkeling" + Methodiekontwikkeling
    - Aktiviteiten Rijper Jeugdwerk + adviescommissie methodiek jeugdwerk., 1947-1955; 309
    - Stand van het Volks- en Dorpshuiswerk, door C. Louwerse., 1e halfjaar 1948; 278
    - Maatschappelijk en Cultureel Opbouwwerk in de Rampgebieden Zeeland ed.)., 1953; 142
      Zie ook Relatie NBV/NH Kerk, correspondentie 1950-1957.
      Zie ook NBV-brochure nr. 1 Dijken dicht... en verder doos nr. 363 van C. Louwerse.
    - Sociaal Cultureel Werk in het Rampgebied Zuid-Holland., 1954-1955; 351
    - Ontwikkeling Buurt- en Dorpshuiswerk in de Komgrondengebieden (ontwikkelingsgebieden) + Commissie Community Development., 1955/57; 142
      Relatie met IFS-conferentie in Berlijn, zie ook ontwikkeling nieuw werk in de provincie Gelderland.
    - Onderzoek m.b.t. het buurthuiswerk in het kader van de voorbereiding statutenwijziging 1958; overgedragen aan NRMW/NCC studiecommissie Buurt(huis)- en Wijkwerk., 1955-1962; 277
    - Studiewerkgroep Adult Education., 1951-1952; 305
      'de behoefte aan bezinning op de opzet van het volwassenenwerk in de aangesloten organisaties bij de NBV is groot, en heeft ons genoopt de problematiek va- de adult education in ruim verband te gaan bestuderen'
    - Diskussies in de staf over de werkvormen., 1965-1968; 307
    - Experiment inzake de toepassingsmogelijkheden van Audio-visuele Technieken in het kader van het opbouwproces., 1974; 307
    - Bespreking van de problemen van het buurtwerk tussen Salco, NBV Nimo en CRM., 1974-1975; 307
    - Studie m.b.t. eerstelijnsvoorziening (samenwerking op buurt- en wijknivo) zgn A-5 funktie., 306
      A-5 funktie verwijst naar Rijkssubsidieregeling SO (1971) art. 5
    - Werkgroep Sociale Kaart., 1976; 306
      Ter uitwerking van een hoofdstuk van de Groeinota Beleidsontwikkeling (zie BELEIDSTOETSING), incl. Werkboek Sociale Kaart van Salco, Ineke Vrije-Timmerman, lid van de werkgroep.
    - Projekt Open Jongerenwerk i.s.m. Salco., vanaf 1977; 306
      Zie ook dossier NFJJ-aktiviteiten ab. Onderzoek Open Jongerencentra (in GAMMA archief).
      Zie ook PERSONEEL/WERKNEMERS IN BUITENGEWOON DIENSTVERBAND - Brink-Landman, A
  - Dienstverlening
    - Kontrakten met een 4-tal Limburgse instellingen voor automatisering verwerking financiële gegevens., 1977; 330
    - Fiscale positie vrijwilligers, navordering loonbelasting in Almelo., 1967; 330
    - Centraal Electronische Administratie, distrikt Oost-Nederland., 1966-1967; 338
    - Centraal Electronische Administratie, distrikt Rotterdam (1967/1972), Distrikt Noord-Holland/Utrecht 1970, overige corresp., 1967-1972, 1970; 338
    - Buma-regeling voor plaatselijke instellingen, corresp. m.b.t. contracten en uitvoering van de regeling., 1963-1977; 338
      Zie ook NJG-Sectie Jeugdzorg, Buma-commissie 1963/1968.
    - Collectieve W.A.-verzekering geldend v.a. 1968 (corresp)., 1967-1977; 338
  - Aktiviteiten mbt Begeleiding
    - Groeinota Begeleidingsbeleid., vanaf 1976; 298
      t/m 3/8/77; opgenomen in Gamma archief dossier WERKONTWIKKELING/BEGELEIDING Projektgroep v.a. 31/8/77
    - Funkties en Taken van de Konsulent., v.a. 1964/65; 298
    - Enquete contacten met lidinstellingen en nieuwe initiatieven., 1969; 298
      'de bedoeling is om op basis van dit materiaal de reeds in voorbereiding zijnde uitbreiding van het consulentenapparaat zo spoedig mogelijk bij het departement van CRM aanhangig te maken'
    - Inschakeling vakkrachten voor tijdelijke werkzaamheden (zgn Ambulante Buurtwerkers)., 1970-1973; 298
    - Doorlichting van enige buurthuizen (betr. mn. de Brulboei, IJmuiden en Duindorp te Scheveningen)., 1959-1960; 300
    - Werkprogramma's en -verslagen van de Konsulenten (betr. mn. R. Tielemans, J Pruijssers, F de Man, P. v.d. Baarm F+ van Dijck, N. Schouten, J. Bijlefeld, J.J. ter Borg, L. Jansen, P. Jongejans, M.M. Bakker. D. Bod, S.L. Huis in 't Veld, G. de Jager)., 1963 t/m 1975; 294-297
      Mede afhankelijk van de duur van het dienstverband, verslagen werden niet door iedereen stipt bijgehouden.
      - Bestanddeel 1, 294
      - Bestanddeel 2, 295
      - Bestanddeel 3, 296
      - Bestanddeel 4, 297
    - Reizend Medewerksters., 1934-1957; 299
      (betr. corresp. over aanstelling en aktiviteiten van H. v.d. Heide, W. Bos, J. Fokke, A.W. Bos, G. Barentsen en over kandidaten voor de funktie)
    - Begeleiding consulententeam VSK - Zuid-Holland., 1976-1978; 329
    - Begeleiding consulententeam NBV-Noord-Holland/Utrecht., 1977-1978; 329
  - Aktiviteiten mbt Onderzoek
    Inventarisatie instellingen met een negatief vermogen per 31.12.68 geordend onder LANDELIJK BUREAU - organisatie van de Afdeling Boekhouding/Financiële Administratie (corresp. 1957/1969)
    Zie ook rubriek "WERKONTWIKKKELING"/METHODIEKONTWIKKELING analyses financiële resultaten NBV en Salco-instellingen (i.s.m. Salco) v.a. 1969 geordend in het Gamma-archief.
    - Enquêtes en onderzoeken naar diverse aspecten van het buurt- en clubhuiswerk., 1949-1972; 280
      Enquête jeugdleiders 1949 (incl. ingevulde enquete-lijsten).
      Enquête Financiële positie beroepskader (geen uitwerking) 1954.
      Enquête Beroepsleiding 1957 (geen uitwerking).
      Oriënterend onderzoek naar het ontstaan en de vorm van arbeidsvoorwaarden in het buurthuiswerk (beperkt tot Noord-Holland) 1963.
      Onderzoek zomer-vakantieaktiviteiten in de buurthuizen 1966 (geen uitwerking).
      Onderzoek diplomering jeugdleiders 1966 dmv analyse P. formulieren (nav verzoek Sectie Jeugdzorg NJG).
      Onderzoek naar het aantal deelnemers in de buurthuizen 1966 (op verzoek van Sectie Jeugdzorg NJG).
      Enkele aanvullende gegevens tav opleiding, promotiemogelijkheden ed. (ongedateerd, vm. relatie met Onderzoek diplomering jeugdleiders 1966.
      Onderzoek naar voorzieningen voor vrijetijdsbesteding van de jeugd 1967 (betr. een subsidieaanvraag van W. Hoebink voor een studiereis naar Kopenhagen).
      Notitie betr. projekten van action research, ter bevordering van de externe probleemgerichtheid van buurthuizen 1972, (notitie over follow-up onderzoek A. Hendriks over Buurtwerk en Sociale Aktie).
      Concept-opzet onderzoek relatie feitelijk werk van buurtwerk enz. in relatie tot waarden en normen 1972 (relatie met Kriteria-aktiviteiten).
    - Onderzoeksbeleid (incl. notitie over methoden van onderzoek van N.J. Kieftenburg ± 1960)., 1971-1976; 280
    - Onderzoek naar de behoefte aan deskundigheidsbevordering binnen de NBV door F.R. Veen., 1970-1971; 285
      Algemeen.
      Rapporten. (eindrapport ook geordend onder AKTIVITEITEN MBT DESK. BEV. - beleid)
      Onderzoeksbegeleidingscommissie.
      Aktiviteiten in het kader van het onderzoek.
      Aktiviteiten in het kader van onderzoek, onderzoek naar de problemen van het feitelijk funktioneren van de instelling, mn. Stg. Ons Huis, Rotterdam.
      Aktiviteiten, onderzoek naar de problemen van het feitelijk funktioneren van de instelling, mn Alg. Stg. voor Buurt- en Buurthuiswerk 'Overwhere", Purmerend.
    - Onderzoek Buurtwerk en Sociale Aktie door A. Hendriks., 1971-1972; 280
      Zie voor correspondentie mbt uitgave van het rapport AKTIVITEITEN MBT PUBLIC RELATIONS - Brochures uitgegeven onder auspiciën van de NBV.
    - Historisch Onderzoek i.v.m. het buurt(huis)werk., ± 1973; 280
    - Onderzoek Oude- en Nieuwe Stadswijken door Th. Hoedemaker., ± 1974; 280
    - Literatuurstudie Oude- en Nieuwe Stadswijken., ± 1975; 281
    - Onderzoek naar de Informatie- en Dokumentatieproblemen bij instellingen., 1974-1975; 286
      Eindrapport ook onder AKTIVITEITEN MBT DOKUMENTATIE -algemeen Handleiding ook onder LEDEN VAN DE NBV -instrukties/voorlichting vanwege de NBV
    - Onderzoek naar de Informatie- en Dokumentatieproblemen bij instellingen, enquêtes., 1974-1975; 287
    - Onderzoek Wijkcentrum Baardwijk in de gemeente Waalwijk i.s.m. Sociale Akademies 'Markendaal' Eindhoven en met Nimo., 1969-1970; 282
    - Samenwerkingsprojekt (overige, verzameldossier)., 1970-1974; 282
      Onderzoek naar Sociale Aktie door 5 Utrechtse studenten 1970.
      NBV/NCVO Onderzoek naar de deskundigheidsbehoeften in het Plaatselijk Vormingswerk 1974.
      NBV/WKN Inventariserend onderzoek naar het aantal kindercentra en haar kenmerken 1973.
      NCVO/ATTAK onderzoek naar het communicatie en informatiegedrag van cultureel werkers 1972/1974 (NB eindrapport los in binnenmap).
    - Onderzoek naar het funktioneren van het plaatselijk buurt- en clubhuiswerk in Heemskerk, i.s.m. Salco e.a., 1973-1977; 283
      Fase I, dossier 1.
      Fase I, dossier 2.
      Fase II.
  - Aktiviteiten mbt Deskundigheidsbevordering
    - Ontwikkelings- en Vakantieweken voor jonge leiders., 1937-1945; 288
      Zie voor inhoud volgende pagina.
    - Winterkursussen voor jonge leiders, schriftelijk en praktisch., 1941-1946; 288
    - Hoofdleidersbijeenkomsten., 1945-1952; 288
    - Overige aktiviteiten ook in regionaal verband en samenwerkingsprojekten., 1931-1969; 288
    - Duits-Nederlandse Buurthuisweken., 1953-1965; 291A
      1953 t/m 1959 (chron. correspondentie) 9-15/9/62 te Frankfurt en 19-25/9/65 te Oostvoorne (incl. fotoboekje)
    - Zomerkursus in Well 1964 (thema Orientering maatschappelijk opbouwwerk vanuit het buurthuis gezien) en Vervolgconferentie maart 1965 te Rotterdam (thema Een confrontatie met het maatschappelijk opbouwwerk, vanuit het buurthuiswerk in de grote stad)., 1964, 1965; 291B
    - Trainingsconferentie voor Buurthuisleiders te Bergen (thema Zaken van Beleid en Beheer van een buurthuis)., 8 - 12/1/68; 292
    - Landelijke Funktionarissendagen., 293
      28/5/69 te Amersfoort (Buurtwerk of Culturele revolutie).
      6-7/10/69 te Egmond aan Zee (Doel, struktuur, werkvormen etc).
      5-7/1/70 te Soesterberg (mogelijke struktuurmodellen landelijke- distrikts- en uitvoeringsorganisaties, inhoud van het werk, beleid NBV, etc.).
      29-31/3/71 te Beekbergen (Krities kijken naar veranderingen in de samenleving, krities kijken naar zichzelf).
    - Beleid., 1971-1975; 290; 2 dossiers
      Voor vervolg zie BELEIDSUITVOERING - Funktionarissenoverleg 1971/1972 ter formulering van uitgangspunten voor het NBV-beleid.
      Zie voor Onderzoek naar de behoefte aan deskundigheidsbevordering binnen de NBV door F.R. Veen periode 1970/1971 AKTIVITEITEN MBT ONDERZOEK
      Zie voor NBV/NCVO Onderzoek naar de deskundigheidsbehoeften in het Plaatselijk vormingswerk 1974 AKTIVITEITEN MBT ONDERZOEK.
    - Kommissie Deskundigheidsbevordering van de NBV-Raad., 1975-1976; 290
      Zie voor Samenwerkingsprojekt NBV/SALCO inzake beleid deskundigheidsbevordering GAMMA-ARCHIEF 4)
    - Stafstudiedagen., 1970; 289
      29/30 januari: verhouding beleid-uitvoering.
      9/10 april: verhouding beleid-uitvoering in het buurtwerk.
      7/9 juni: diskussies aan de hand van een praatpapier samengesteld op de bijeenkomsten van jan.+ apr.
      21/23 sept.: Thema verschuiving.
      14/16 decemb.: social action.
    - Stafstudiedagen., 1971; 289
      9/11 maart: Leren van elkaar over consulentenpraktijk mn. advisering aan instellingen en nwe initiatieven.
    - Stafstudiedagen., 1972; 289
      12 jan.: 2 workshops a) organisatievraagstukken b) opbouwwerk.
      7 maart: follow-up workshop opbouwwerk.
      29 maart: networkplanning.
      13 juni: vrijwilligers.
      20 okt.: Voor- en nadelen wetgeving samenlevingsopbouw.
    - Stafstudiedagen., 1973; 289
      16 januari: zelfevaluatie van instellingen. (zie ook LEDEN V/D NBV- aktiviteiten van de Kriteriakommissie t.b.v. het opstellen van modellen voor zelfevaluatie, 1972 ev).
      9/10 mei: strategie t.a.v. NBV/Salco samenwerking. (zie ook OPBOUW V.D. ORGANISATIE -RELATIE NBV/SALCO - overleg binnen de NB over de te voeren strategie in het (fusie)proces).
    - Stafstudiedagen., 1975/77; 289
      Er zijn in 1974 geen stafstudiedagen gehouden.
      12 november: begeleiding van conflicten bij instellingen.
      28 januari: nota Laansma ('Nadere beleidsbepaling inzake de Samenlevingsopbouw, richting en prioteiten CRM).
      26 febr.: beleidsvorming. (zie dossier BELEIDSTOETSING - 'Groeinota Beleidsontwikkeling' 1975 ev.).
      15/16 sept. 1977: Werkconferentie Taak en Positie van het sociaal cultureel werk en de te verwachten toekomstige ontwikkelingen. (Samen met Salco-consulenten: zie voor vervolg Projekt Integratie NBV/SALCO (Gamma archief).
    - Werk-studiegroep voor nieuwe consulenten., 1971-1972; 289
    - Oprichting van een Werkplaats Opbouwwerk in Noord-Brabant corresp.., 1973-1974; 368
    - Oprichting van een Werkplaats Opbouwwerk in Utrecht, corresp., 1974-1977; 368
    - Oprichting van een Werkplaats Opbouwwerk in Noord-Holland (initiatiegroep Deskundigheidsbevordering) corresp., 1975-1977; 368
    - Stichting Werkplaats Opbouwwerk Zuid-Holland, voorbereidingen aan de tot standkoming., 1972 tot medio 1975; 368
    - Stichting Werkplaats Opbouwwerk Zuid-Holland, organisatie., vanaf aug. 1975; 368
  - Voorl. en Informatie
    Zie voor enige correspondentie over het blad Wording AKTIVITEITEN/OVERIGE STANDNR 308
    - Schalm en Brochures, correspondentie., 1954-1956; 259
      Betr. vnl. bestellingen enz.
    - De Schalm, tijdschrift voor buurt- en buurthuiswerk., 251
      Zie ook Bibliografie van De Schalm.
      Zie voor correspondentie betr. Jubileum-uitgave van De Schalm OPBOUW VAN DE ORGANISATIE - 40 jarig jubileum.
      Algemeen, 1960/1970.
      Redaktie, vergaderingen 1961/1967.
      Redaktie, vergaderingen 1968/13-1-71 (afscheid van de redaktie).
      Redaktiesecretariaat: correspondentie met artikelenschrijvers ed 1961/1965. (betr. secretariaatsperiode mevr. de Graaf (alfabetisch))
      Redaktiesecretariaat: correspondentie met artikelenschrijvers ed 1968/1970 (betr. secretariaatsperiode freule de Beaufort (chronologisch))
    - Ontwikkeling van een nieuw NBV-blad, voorbereiding aan de totstandkoming van Attak., 1970-1971; 257
    - Attak, informatie over opbouwwerk, cultureel werk en sociale Aktie, algemeen., 1971-1977; 257